【裁判字號】    92,小上,14
【裁判日期】    920522
【裁判案由】    給付管理費
【裁判全文】
臺灣高雄地方法院民事裁定  九十二年度小上字第一四號
    上  訴  人  甲○○
    被上 訴 人  蓋特公園管理委員會
    法定代理人  陳仁山
右當事人間請求給付管理費事件，上訴人對於中華民國九十一年十二月三日本院高雄
簡易庭九十一年度雄小字第十四號第一審判決提起上訴，本院裁定如左：
    主      文
上訴駁回。
第二審訴訟費用新台幣貳佰壹拾肆元由上訴人負擔。
    理      由
一、按對於小額程序之第一審裁判上訴，非以其違背法令為理由，不得為之；且其上
    訴狀應記載上訴理由，表明下列各款事項：一、原判決所違背之法令及其具體內
    容。二、依訴訟資料可認為原判決有違背法令之具體事實，民事訴訟法第四百三
    十六條之二十四第二項、第四百三十六條之二十五條分別定有明文。又依同法第
    四百三十六條之三十二第二項準用第四百六十八條及第四百六十九條第一款至第
    五款之規定，判決不適用法規或適用不當者，為違背法令；有同法第四百六十九
    條第一款至第五款所列各款情形之一者，為當然違背法令。是當事人於小額訴訟
    程序提起上訴，如依民事訴訟法第四百六十八條規定，以小額程序之第一審判決
    有不適用法規或適用法規不當為理由時，其上訴狀或理由書應表明該判決所違背
    之法令條項或其具體內容；倘為司法院解釋、或最高法院之判例，則應表明該判
    例、解釋之字號或其內容；若係成文法以外之法則（習慣或法理），則應表明該
    法則之旨趣；如以民事訴訟法第四百六十九條第一款至第五款所列各款情形為理
    由時，其上訴狀或理由書應表明有合於各該條款規定情形之具體內容，及係依何
    訴訟資料合於該違背法令之具體事實。上訴狀或理由書如未依此項方法表明，或
    其表明者顯與上開法條規定不合時，即難認為已合法表明上訴理由，其上訴自難
    認為合法。又當事人於第二審程序不得提出新攻擊或防禦方法，亦為同法第四百
    三十六條之二十八前段所明定，故上訴人如於上訴後提出新攻擊或防禦方法，本
    院自不得予以審酌。
二、上訴意旨略以：伊並未在蓋特公園社區內從事商業行為，被上訴人以伊自民國九
    十年九月份起至九十一年二月份止有從事商業行為，造成公共設施使用率偏高為
    由，依住戶規約向伊收取每坪新台幣（下同）六十元之管理費，顯有未當。況蓋
    特公園九十年度區分所有權人會議追認通過管理費每坪六十元計算，亦係自九十
    一年一月起實施，且管理費之調整涉及規約變更，依公寓大廈管理條例第三十一
    條第一項規定，應有區分所有權人三分之二以上出席及出席人數四分之三以上同
    意，然該次區分所有權人會議並未達上開法定出席人數，被上訴人否可依該決議
    收取管理費，亦有疑義，爰請求廢棄原判決等語。
三、本件被上訴人於原審起訴請求上訴人給付自九十年九月份起至九十一年二月份止
    共三期（以兩月為一期），每坪逾四十元之管理費（每坪四十元之管理費部分上
    訴人均已繳納），合計六千一百二十六元。經原審調查結果，認上訴人應繳納每
    坪六十元管理費之期間僅係九十年九月份起至同年十二月份止，而判令上訴人應
    給付被上訴人四千零八十四元，上訴人不服提起上訴（被上訴人敗訴部分未據上
    訴而告確定）。惟查，依九十年七月三十日蓋特公園第四屆第七次及同年八月三
    十九日第八次管理委員會議，已決議社區內「公司行號」管理費，自同年九月份
    起調整為每坪六十元，並通知各住戶，且該決議已於同年十二月十六日經蓋特公
    園九十年度區分所有權人會議予以追認通過乙事，有上開歷次會議記錄在卷可稽
    （見原審卷第三十五頁至三十八頁、第一百頁至一百零四頁），顯示被上訴人自
    九十年九月份起，即得向「公司行號」住戶收取每坪六十元之管理費。而上訴人
    雖未將其經營之沅銘商行設蓋特公園社區編號Ｄ２１０Ｆ樓房屋（即門牌號碼為高
    雄市○○街五十八巷十五號十樓之二，下稱系爭房屋），惟其於九十年九月至同
    年十二月間，確有將其營業販售之滷味，以手推車運載至系爭房屋內，其公共設
    施使用率高於一般住戶等情，亦有上訴人供販售滷味使用之貨車停放在該社區○
    道路之照片在卷可證，核與證人即該社區住戶李惠維證稱上訴人確有利用大樓電
    梯搬運滷味等情相符（見原審卷第八十五頁），況上訴人亦不否認有利用電梯搬
    運其販售滷味之情事（見原審卷第八十五頁），足認上訴人有利用系爭房屋輔助
    其販賣滷味之事實，堪予認定。上訴人既有使用系爭房屋從事與商業有關之事務
    ，顯易生公共設施耗損及負擔，被上訴人基於使用者付費之公平原則，將上訴人
    核定為「公司行號」住戶，以每坪六十元計收管理費，符合上開決議調漲管理費
    之本旨，並無不當之處。
四、綜上所述，上訴人既未具體指摘原審判決事實之認定有何違背法令之情事，僅陳
    稱其並未在蓋特公園社區內從事商業行為，並主張管理費每坪以六十元計算應自
    九十一年一月起實施等語；且其主張決議調整管理費該次區分所有權人會議並未
    達法定出席人數，亦係於第二審始提出之新的攻擊或防禦方法，本院自不得予以
    審酌（依卷附區分所有權人會議記錄所載，該次會議已達公寓大廈管理條例第二
    十九條所定法定出席人數）。從而，上訴人既未就原審判決有何不適用法規或適
    用不當，或有民事訴訟法第四百六十九條第一款至第五款當然違背法令之情形為
    具體指摘，依前開說明，上訴人之上訴為不合法，應予駁回。
五、末按於小額訴訟之上訴程序，法院為訴訟費用之裁判時，應確定其費用額，民事
    訴訟法第四百三十六條之十九第一項、第四百三十六條之三十二第一項規定甚明
    。本件第二審裁判費用為六十八元、送達費用為一百四十六元，合計二百十四元
    ，應由上訴人負擔，爰一併裁定如主文第二項所示。
六、據上論結，本件上訴為不合法，依民事訴訟法第四百三十六條之三十二第二項、
    第四百三十六條之十九第一項、第四百四十四條第一項前段、第九十五條、第七
    十八條，裁定如主文。
中      華      民      國    九十二    年      五      月    二十二    日
                              臺灣高雄地方法院民事第一庭
~B審判長法  官  林紀元
~B      法  官  陳月雯
~B      法  官  唐照明
右為正本係照原本作成。
本裁定不得抗告。
中      華      民      國    九十二    年      五      月    二十二    日
~B法  院書記官  李承悌


司法院資訊處製作；財團法人民間司法改革基金會備份。
